【裁判字號】    92,訴,233
【裁判日期】    920926
【裁判案由】    毒品危害防制條例
【裁判全文】
臺灣基隆地方法院刑事判決                          九十二年度訴字第二三三號
    公  訴  人  臺灣基隆地方法院檢察署檢察官
    被      告  甲○○
右列被告因違反毒品危害防制條例案件，經檢察官提起公訴（九十二年度毒偵字第二
○○號）及移
二年度偵字第二二○四號），並經本院合議庭裁定由受命法官獨任進行簡式審判程序
，判決如左：
    主      文
甲○○連續施用第一級毒品，累犯，處有期徒刑拾月。扣案如附表所示之第一級毒品
海洛因均沒收銷毀之；如附表所示第一級毒品海洛因以外之物均沒收。
    事      實
一、甲○○曾於民國八十五年間因違反麻醉藥品管理條例案件，經臺灣臺北地方法院
    判處有期徒刑六月確定，並於八十六年間因竊盜案件，經臺灣臺北地方法院判處
    有期徒刑四月確定；又於同年間因違反槍砲彈藥刀械管制條例（持有彈藥及製造
刀械）、妨害公務案件分別經臺灣臺北地方法院判處有期徒刑七月、五月、八月
    ，定應執行有期徒刑一年六月確定，上開五罪嗣經臺灣臺北地方法院裁定應執行
    有期徒刑二年二月確定，於八十九年三月二十日因縮短刑期假釋出監，嗣再經撤
    銷假釋，甫於九十一年五月十四日執行完畢。又其前因施用第二級毒品安非他命
    案件，經本院以八十九年度毒聲字第一五八九號裁定送觀察、勒戒後，因有繼續
    施用之傾向，而於八十九年九月十八日經本院以八十九年度毒聲字第一六九八號
    裁定令入戒治處所施以強制戒治一年，嗣經裁定停止戒治付保護管束，於九十年
    九月十七日交付保護管束期滿後，由臺灣基隆地方法院檢察署檢察官於同年九月
    二十一日以九十年度戒毒偵字第一○○號不起訴處分確定。詎其猶不知藉此戒絕
    施用毒品惡習，竟基於概括之犯意，自九十一年九月間某日起至九十二年六月二
    十日下午二時許止，以將海洛因摻入香煙內之方式，在騎乘機車外出途中或臺北
    縣瑞芳鎮○○路十六號、瑞芳火車站公共廁所等處，連續施用第一級毒品海洛因
    多次。而於九十二年一月十七日、同年三月五日及同年六月二十日，分別在臺北
    縣瑞芳鎮○○路○段三十七號、臺北縣瑞芳鎮○○路三五三號及臺北縣瑞芳鎮○
    ○路二十之三為警查獲，各扣得如附表所示之物，並經本院於九十二年五月七日
    以九十二年度毒聲字第三八八號裁定令入戒治處所施以強制戒治。
二、案經臺北市政府警察局內湖分局報請臺灣基隆地方法院檢察署檢察官偵查起訴，
    及臺北縣警察局瑞芳分局、臺北市政府警察局內湖分局報請臺灣基隆地方法院檢
    察署檢察官偵查移送併辦。
    理      由
一、右揭事實，業據被告甲○○迭於警訊及偵審中供承不諱，並有如附表所示之物扣
    案可資佐證；再被告於九十二年三月五日為警查獲時所採集之尿液檢體，經送往
    臺灣檢驗科技股份有限公司以酵素免疫分析法為初步檢驗，並以氣相層析質譜儀
    法為確認檢驗結果，確有鴉片類陽性反應，有該公司九十二年四月十四日ＣＨ／
    二○○三／四○○九七號濫用藥物尿液檢驗報告在卷可稽（見二○○號偵查卷第
    六五頁）；且查獲如附表所示之白粉經送往法務部調查局以化學呈色法及氣相層
    析質譜儀分析法檢驗結果，確含有海洛因成分，亦有該局鑑定通知書三紙在卷可
    佐（見三八六號偵查卷第八○頁、二○○號偵查卷第五四頁、二二○四號偵查卷
    第七六頁），堪認被告自白與事實相符。又被告前因施用第二級毒品安非他命案
    件，經本院以八十九年度毒聲字第一六九八號裁定令入戒治處所施以強制戒治一
    年，嗣經裁定停止戒治付保護管束，於九十年九月十七日交付保護管束期滿後，
    由臺灣基隆地方法院檢察署檢察官於同年九月二十一日以九十年度戒毒偵字第一
    ○○號不起訴處分確定，有上開不起訴處分書附卷足憑（見二○○號偵查卷第五
    二頁）。且本件被告於九十二年三月五日為警查獲後，經本院於九十二年五月七
    日以九十二年度毒聲字第三八八號裁定令入戒治處所施以強制戒治，亦有該刑事
    裁定在卷可稽。事證明確，被告犯行堪以認定。
二、按海洛因係毒品危害防制條例第二條第一項第一款所定之第一級毒品，被告予以
    施用，核其所為，係犯毒品危害防制條例第十條第一項施用第一級毒品之罪。又
    被告非法持有第一級毒品海洛因之低度行為，已為其施用之高度行為所吸收，不
    另論罪，公訴人於九十二年九月十八日移送併辦之持有第一級毒品海洛因部分，
    即與本件論罪科刑部分，有吸收犯之關係，屬實質上一罪，本院自得予以審理，
    並不另論罪。再被告先後多次施用海洛因之犯行，時間緊接，犯罪構成要件相同
    ，顯係基於概括犯意為之，為連續犯，應依刑法第五十六條之規定論以一罪，並
    加重其刑。公訴意旨雖僅就被告於九十二年三月二日施用毒品部分起訴，而未對
    九十一年九月間某日至九十二年六月二十日間其餘施用毒品部分起訴，然此部分
    之犯罪事實與前揭論罪科刑部分，有連續犯之裁判上一罪關係，為起訴之效力所
    及，本院自應併予審究。末查被告於八十五年間因違反麻醉藥品管理條例案件，
    經臺灣臺北地方法院判處有期徒刑六月確定，並於八十六年間因竊盜案件，經臺
    灣臺北地方法院判處有期徒刑四月確定；復於同年間因違反槍砲彈藥刀械管制條
    例（持有彈藥及製造刀械）、妨害公務案件分別經臺灣臺北地方法院判處有期徒
    刑七月、五月、八月，定應執行有期徒刑一年六月確定，上開五罪嗣經臺灣臺北
    地方法院裁定應執行有期徒刑二年二月確定，於八十九年三月二十日因縮短刑期
    假執出監，嗣經撤銷假釋，於九十一年五月十四日執行完畢，有臺灣高等法院被
    告全國前案紀錄表及臺灣臺北地方法院八十八年度聲字第一○九○號刑事裁定（
    見三八六號偵查卷第五四頁）在卷可按，其於五年以內再犯本件最重本刑為有期
    徒刑以上之罪，為累犯，應依刑法第四十七條之規定遞加重其刑。爰審酌被告有
    多次犯罪前科，素行非佳，其前因施用毒品經送觀察、勒戒及強制戒治後，受不
    起訴處分，已因毒品危害防制條例予施用品者之寬典而未受刑事追訴，竟不知珍
    惜自新之機會而仍續為施用毒品，惡性非輕，惟審酌所犯施用毒品之犯罪係戕害
    自身健康之行為，於他人尚不致造成損害及被告事後坦承犯行，犯罪後之態度尚
    稱良好等一切情狀，量處如主文所示之刑，以示懲儆。至扣案如附表所示之第一
    級毒品海洛因，為查獲之毒品，不問屬於犯人與否，應依毒品危害防制條例第十
    八條第一項前段之規定，沒收銷燬之。另扣案如附表所示海洛因以外之物，均為
    被告所有，且係供其預備施用毒品所用之物，業據被告供明在卷，均應依刑法第
    三十八條第一項第二款規定宣告沒收。
據上論斷，應依刑事訴訟法第二百九十九條第一項前段、第二百七十三條之一第一項
、第二百八十四條之一，毒品危害防制條例第十條第一項、第二十三條第二項前段、
第十八條第一項前段，刑法第十一條、第五十六條、第四十七條、第三十八條第一項
第二款，判決如主文。
本案經檢察官林秋田到庭執行職務
中      華      民      國      九十二      年    九    月    二十六    日
                        臺灣基隆地方法院刑事第四庭
                                      法      官  王  美  婷
右正本證明與原本無異。
對於本件判決如有不服，應於收受送達後十日內，向本院提出上訴書狀，上訴於臺灣
高等法院，並按他造當事人之人數附具繕本。
                                      書  記  官  劉  珍  珍
中      華      民      國      九十二      年    九    月    二十九    日
附錄本案論罪科刑法條：
毒品危害防制條例第十條第一項
施用第一級毒品者，處六月以上五年以下有期徒刑。
附表：
┌────┬──────────┬───────────────────┐
│編    號│ 查  獲  時  間     │     扣      得      物      品       │
├────┼──────────┼───────────────────┤
│   一   │九十二年一月十七日  │白粉伍包（合計淨重點肆壹公克，經送驗│
│        │                    │結果均含海洛因成分）、分裝袋伍拾肆個、│
│        │                    │分裝勺貳支。                          │
├────┼──────────┼───────────────────┤
│   二   │九十二年三月五日    │白粉貳包（合計淨重壹點貳壹公克，經送驗│
│        │                    │結果均含海洛因成分）、分裝袋壹佰零肆個│
├────┼──────────┼───────────────────┤
│   三   │九十二年六月二十日  │白粉肆包（合計淨重貳拾陸點柒壹公克，經│
│        │                    │驗結果均含海洛因成分）、分裝袋拾捌個、│
│        │                    │電子磅秤壹個。                        │
└────┴──────────┴───────────────────┘


司法院資訊處製作；財團法人民間司法改革基金會備份。
